

MONTANARO **SANTIAGO**Web developer

- Villa Gobernador Gálvez, Santa Fe, Argentina
- ☑ santmon99@gmail.com
- +54 9 341-280-4346

REDES

- in @santiago montanaro
- **y** @santimontana_
- @ @IIIIiiiiiiiiji
- @santiagomontanaro
- Portafolio

PERFIL

Soy un estudiante de Analista de Sistemas con nula experiencia y con ganas de emprenderme en el mundo laboral. Pero lo que realmente me apasiona es el desarrollo web. No soy experto pero sé desenvolverme de manera eficaz, es algo que me agrada hacer y por lo tanto me motiva a seguir aprendiendo. Me considero una persona responsable, proactiva y comprometida, pero sobre todo con ganas de trabajar, ganar experiencia y crecer tanto a nivel profesional como personal.

HABILIDADES

- HTML
- Javascript(en
- Css
- MySQL

curso)

curso)

Python(en

• Git

EXPERIENCIA LABORAL

TRADUCTOR DE INGLÉS

Desde 2021 - Actual | Freelancer

Me encargo de hacer traducciones del español al inglés en la plataforma Freelancer.

DISEÑO Y RENDERS ARQUITECTÓNICOS

Desde 2020 - Actual | Black & White (Empresa de diseños de casas y muebles)

Me encargo de la realización de renders 3D fotorrealistas de interiores y/o exteriores en base a planos arquitectónicos de casas, edificios o muebles. Softwares que uso:

- SketchUp
- V-Ray

SERVICIO TÉCNICO

Desde 2015 hasta 2019 | Independiente

Reparación de PC's, dispositivos móviles y/o redes, además de:

- Mantenimiento
- Software / Hardware
- Instalación

EDUCACIÓN

ANALISTA DE SISTEMAS

I.S.E.I. 4030 - Instituto Superior en Estudios Informáticos

2019 - En curso

Educación terciaria

TÉCNICO ELECTRÓNICO

E.E.T. Nº 1175 Dr. Gabriel Carrasco

2017 - 2018

Educación secundaria

TÉCNICO ELECTRÓNICO

E.E.T.P.I. Nº 8235 Ingeniero Enrique B. Gomara

2012 - 2014

Educación secundaria

IDIOMAS

- Español (Nativo)
- Inglés

INTERESES









Música

Gaming

Viajes

Leer